臺灣高等法院刑事判決
110年度上訴字第1546號
上  訴  人  
即  被  告  張捷森


上列上訴人即被告因詐欺等案件，不服臺灣桃園地方法院109年
度審訴字第2109號，中華民國110年2月22日第一審判決（起訴案
號：臺灣桃園地方檢察署109年度偵字第30357號、109年度少連
偵字第409號），提起上訴，本院判決如下：
    主  文
原判決撤銷。
甲○○犯三人以上共同冒用公務員名義詐欺取財罪，處有期徒刑拾
月。
    犯罪事實
一、甲○○基於參與犯罪組織之犯意，於民國108年10、11月間某
    日起，加入徐昌昱、李信賢（上開2人所涉犯行，經檢察官
    另行簽分偵辦）等人所屬，3人以上以實施詐術為手段，具
    有持續性及牟利性之詐欺集團犯罪組織，負責向取款之「車
    手」收取贓款（俗稱「收水」）工作，約定可獲得取款金額
    1%之報酬。甲○○與汪祐呈（所涉犯行，業經原審判刑確定）
    、徐昌昱、李信賢、少年王○廷（93年4月生，真實姓名年籍
    詳卷，業經裁定施以感化教育）及所屬詐欺集團成員共同意
    圖為自己不法所有，基於詐欺取財之犯意聯絡，先由集團成
    員冒以高雄警察課長、郵局行員，多次電洽乙○○，佯稱乙○○
    之個資遭盜用涉案，須交付款項以供偵辦，致乙○○陷於錯誤
    ，依其指示，先後於108年12月25日面交新臺幣（下同）40
    萬元、於108年12月27日面交40萬元、於109年1月3日面交50
    萬元、於109年1月6日面交50萬元予詐欺集團車手（此部分
    無證據證明係甲○○前往向車手收取贓款）；乙○○再於109年1
    月16日上午10時39分許，依指示，在桃園市○○區○○街00號「
    福海宮」，交付50萬元予少年王○廷，復經徐昌昱指示甲○○
    、汪祐呈、李信賢，同車前往桃園市大園區國際路「福元宮
    」後方停車場，向少年王○廷取款後轉交徐昌昱，甲○○並獲
    取約定報酬5,000元。嗣經乙○○察覺有異，報警究辦，始循
    線查悉上情。
二、案經乙○○訴由桃園市政府警察局大園分局訴請臺灣桃園地
    方檢察署檢察官偵查起訴。 
    理  由
壹、程序部分
一、按組織犯罪防制條例第12條第1項中段規定：「證人之筆錄
    ，以在檢察官或法官面前作成，並經踐行刑事訴訟法所定訊
    問證人之程序者為限，始得採為證據。」係以立法排除被告
    以外之人於警詢或調查中所為之陳述，得用刑事訴訟法第15
    9條之2、第159條之3及第159條之5之規定，是證人於警詢時
    之陳述，於違反組織犯罪防制條例案件，即絕對不具有證據
    能力，自不得採為判決基礎。上開規定係排除一般證人於警
    詢陳述之證據能力之特別規定，然被告於警詢之陳述，對被
    告本身而言，則不在排除之列（最高法院102年度台上字第2
    653號判決意旨參照）。查告訴人乙○○、少年王○廷、同案被
    告汪祐呈於警詢時之陳述，屬被告以外之人於審判外之陳述
    ，依上規定及說明，於被告甲○○涉及違反組織犯罪防制條例
    之罪名，絕對不具證據能力，不得採為判決基礎（然就加重
    詐欺取財部分，則不受此限制）。
二、按被告以外之人（包括證人、鑑定人、告訴人、被害人及共
    同被告等）於審判外之陳述雖不符刑事訴訟法第159條之1至
    之4等4條之規定，而經當事人於審判程序同意作為證據，法
    院審酌該言詞陳述或書面陳述作成時之情況，認為適當者，
    亦得為證據，同法第159條之5第1項定有明文。立法意旨在
    於傳聞證據未經當事人之反對詰問予以核實，原則上先予排
    除。惟若當事人已放棄反對詰問權，於審判程序中表明同意
    該等傳聞證據可作為證據；或於言詞辯論終結前未聲明異議
    ，基於尊重當事人對傳聞證據之處分權，及證據資料愈豐富
    ，愈有助於真實發見之理念，且強化言詞辯論主義，使訴訟
    程序得以順暢進行，上開傳聞證據亦均具有證據能力。經查
    ，本院以下所引用被告以外之人於審判外之陳述，檢察官及
    被告於本院準備程序中，表示同意具備證據能力（本院卷第
    62至63頁），本院審酌各該證據資料製作時之情況，亦無違
    法不當或證明力明顯過低之瑕疵，以之作為證據應屬適當，
    依刑事訴訟法第159條之5第1項規定，認該等證據均具證據
    能力。
三、本判決所引用之非供述證據部分，與本案均有關聯性，復無
    證據證明係實施刑事訴訟程序之公務員以不法方式所取得，
    亦無刑事訴訟法第159條之4顯有不可信之情況與不得作為證
    據之情形，且經本院於審理期日依法進行證據之調查、辯論
    ，依刑事訴訟法第158條之4之反面解釋，應有證據能力。
貳、實體部分
一、上開犯罪事實，業據被告甲○○於警詢、偵查、原審及本院審
    理中坦承不諱（109年度少連偵字第409號卷〈下稱少連偵卷〉
    第15至20頁、第187至189頁、原審卷第81至91頁、本院卷第
    86頁），核與同案被告汪祐呈於警詢及偵查中、告訴人乙○○
    於警詢中、證人王○廷於警詢及偵查中證述情節相符（109年
    度他字第3299號卷〈下稱他字卷〉第317至323頁、第523至525
    頁、第17至23頁、第425至426頁、第277至283頁、第289至2
    90頁），並有車輛詳細資料報表1紙、通聯調閱查詢單2份、
    監視器錄影畫面翻拍照片共38張附卷可憑（他字卷第45頁、
    第61頁、第73至74頁、第345至346頁、第487至505頁），被
    告自白核與事實相符，堪信為真實。
二、少年王○廷係經友人鍾彥城介紹而加入詐欺集團，其上線為
    微信暱稱「睿」之人，此據少年王○廷於警詢中證述明確（
    他字卷第31頁），顯示少年王○廷加入詐欺集團，與被告並
    無關連，自難認被告知悉王○廷年籍資料，進而查知其為少
    年，又被告固曾與王○廷見面拿取贓款，惟一般人本難自他
    人外觀查知實際年齡，實難僅因被告曾見過王○廷，推論被
    告知悉其為未滿18歲之少年，故被告辯稱其不知悉王○廷為
    少年等語，應堪採信，附此敘明。綜上，本案事證明確，被
    告犯行堪以認定，應予依法論科。
三、論罪科刑：
  ㈠按組織犯罪防制條例所稱之犯罪組織，係指3人以上，以實施
    強暴、脅迫、詐欺、恐嚇為手段或最重本刑逾5年有期徒刑
    之罪，所組成具有持續性或牟利性之有結構性組織；而所稱
    有結構性組織，係指非為立即實施犯罪而隨意組成，不以具
    有名稱、規約、儀式、固定處所、成員持續參與或分工明確
    為必要，同條例第2條第1項、第2項分別定有明文。本案雖
    無證據證明被告加入之詐欺集團有何具體名稱、固定處所，
    惟依犯罪情節，詐欺集團成員間係以詐騙他人金錢、獲取不
    法所得為目的，推由某成員以詐術騙取告訴人交付款項，復
    透過相互聯繫、分工，由車手前往取款，再由收水收取款項
    後，交由集團上游成員朋分詐騙款項，層層指揮，組織縝密
    ，分工精細，自須投入相當之成本、時間，顯非為立即實施
    犯罪而隨意組成。又詐欺集團成員除被告外，尚包含汪祐呈
    、徐昌昱、李信賢、少年王○廷及向告訴人實施詐術行為等
    成員，核屬3人以上，以實施詐術為手段，所組成具牟利性
    、持續性之有結構性犯罪組織，合於組織犯罪防制條例第2
    條第1項所稱之犯罪組織，至為明確。
　㈡故核被告所為，係犯組織犯罪防制條例第3條第1項後段之參
    與犯罪組織罪、刑法第339條之4第1項第1款、第2款之3人以
    上共同冒用公務員名義詐欺取財罪。
　㈢按共同實施犯罪行為之人，在合同意思範圍以內，各自分擔
    犯罪行為之一部，相互利用他人之行為，以達其犯罪之目的
    者，即應對於全部所發生之結果，共同負責（最高法院28年
    上字第3110號判例意旨參照）；且共同正犯間，非僅就其自
    己實施之行為負其責任，並在犯意聯絡之範圍內，對於他共
    同正犯所實施之行為，亦應共同負責（最高法院32年上字第
    1905號號判例意旨參照）。查被告雖未直接對告訴人施以詐
    術，惟其負責收水工作，主觀上係以自己犯罪之意思分擔實
    行犯罪構成要件之行為，與汪祐呈、徐昌昱、李信賢、少年
    王○廷及所屬詐欺集團成員間，有犯意聯絡及行為分擔，為
    共同正犯。
　㈣按加重詐欺罪係侵害個人財產法益之犯罪，其罪數之計算，核與參與犯罪組織罪之侵害社會法益有所不同，審酌現今詐欺集團成員皆係欺罔他人，騙取財物，方參與以詐術為目的之犯罪組織。倘若行為人於參與詐欺犯罪組織之行為繼續中，先後多次為加重詐欺行為，因參與犯罪組織罪為繼續犯，犯罪一直繼續進行，直至犯罪組織解散，或其脫離犯罪組織時，其犯行始行終結。故參與犯罪組織與其後之多次加重詐欺行為皆有所重合，然因行為人僅為一參與犯罪組織行為，侵害一社會法益，屬單純一罪，應僅就「該案中」與參與犯罪組織罪時間較為密切之首次加重詐欺犯行論以參與犯罪組織罪及加重詐欺罪之想像競合犯，而其他加重詐欺犯行，祗需單獨論罪科刑即可，無需再另論以參與犯罪組織罪，以避免重複評價。是行為人如於參與同一詐欺集團之多次加重詐欺行為，因部分犯行發覺在後或偵查階段之先後不同，肇致起訴後分由不同法官審理，為裨益法院審理範圍明確、便於事實認定，應以數案中「最先繫屬於法院之案件」為準，以「該案件」中之「首次」加重詐欺犯行與參與犯罪組織罪論以想像競合。縱該首次犯行非屬事實上之首次，亦因參與犯罪組織之繼續行為，已為該案中之首次犯行所包攝，該參與犯罪組織行為之評價已獲滿足，自不再重複於他次詐欺犯行中再次論罪，俾免過度評價及悖於一事不再理原則。至於「另案」起訴之他次加重詐欺犯行，縱屬事實上之首次犯行，仍需單獨論以加重詐欺罪，以彰顯刑法對不同被害人財產保護之完整性，避免評價不足（最高法院110年度台上字第749號判決意旨參照） 。查被告參加徐昌昱所屬詐欺集團之犯罪組織，於109年1月8日共同犯詐欺取財犯行，前經臺灣雲林地方檢察署檢察官於110年1月17日以109年度偵字第5287號字第1號提起公訴，經臺灣雲林地方法院110年度訴字第110號判決有期徒刑1年1月確定，此有本院被告前案紀錄表附卷可稽，被告本案於109年1月16日犯詐欺取財犯行，雖非被告首次所犯詐欺案件，然本案係109年10月26日繫屬原審法院，此有原審法院收狀戳1枚附卷可憑（原審卷第7頁），本案為最先繫屬於法院之案件，揆諸上開說明，就本案被告所犯加重詐欺犯行與參與犯罪組織罪，論以想像競合犯，依刑法第55條規定從一重之加重詐欺取財罪處斷。起訴書雖漏未論被告涉犯參與犯罪組織罪，惟與已起訴有罪之加重詐欺取財，為想像競合犯之裁判上一罪關係，應為起訴效力所及，並經本院告知罪名（本院卷第81頁），保障被告之訴訟辯論權益，本院爰併予審究。　　
  ㈤起訴書固認被告與少年王○廷共犯加重詐欺取財犯行，應依兒
    童及少年福利與權益保障法第112條第1項前段規定加重其刑
    ，然本案尚無證據證明被告知悉共犯王○廷為未滿18歲之少
    年，詳如前述，自無從依前揭規定加重其刑，起訴書所指，
    容有誤會。
　㈥按掩飾或隱匿特定犯罪所得之本質、來源、去向、所在、所
    有權、處分權或其他權益者，為洗錢防制法第2條第2款所規
    定之洗錢行為。揆諸本款之立法理由，乃係欲將洗錢之各階
    段行為（包括處置、分層化、整合等各階段）予以明文規範
    ，因而就其中分層化之階段，參酌維也納公約第3條第1項第
    b款第ⅱ目規定之洗錢類型或態樣，例如出具虛假買賣契約書
    以掩飾不法金流、貿易洗錢態樣中以虛假貿易外觀掩飾不法
    金流移動、惡意擔任不動產名義人以掩飾購置該不動產之不
    法所得來源、提供帳戶以隱匿不法所得去向等，並參酌澳門
    預防及遏止清洗黑錢犯罪法第3條第3項等規定，而為本款之
    制定。職是之故，本款洗錢行為所稱之「掩飾」或「隱匿」
    行為之理解，自係以行為人另有類如上例等之具體行為，以
    製造金流斷點，隱匿不法所得（例如將贓款匯入人頭帳戶後
    領出，以隱匿不法所得之去向），或藉此漂白該不法所得，
    使該不法所得來源合法化，而掩飾該不法所得（例如佯以虛
    偽交易外觀，掩飾不法所得之來源），方能適法評價為本款
    「掩飾」或「隱匿」之洗錢行為。如僅係犯罪集團內部成員
    間獲取不法所得後之單純交付行為，並無其他製造金流斷點
    之隱匿行為或使不法所得來源合法化之掩飾行為，縱仍致使
    檢警難以查緝該等犯罪行為人及渠等不法所得，而發生實際
    上等同隱匿或掩飾之效果，仍與另有非法隱匿或掩飾之具體
    行為不同，自非屬本款所欲規範之洗錢行為。否則，任何數
    人間共犯之財產犯罪，只要該財產犯罪符合洗錢防制法所規
    定之特定犯罪，渠等間一有內部間單純交付不法所得之行為
    （例如內部間之分贓），即認渠等復涉犯洗錢罪，豈非所有
    共犯特定財產罪者均可能成立洗錢罪，無限擴大本款洗錢罪
    之適用範疇，而逸脫防制洗錢之立法本旨，其理自不待言。
    經查，被告所屬詐欺集團向告訴人詐騙後，係由車手直接收
    取財物，交付擔任收水之被告，再層層轉交上游朋分花用，
    其等收取、轉交財物行為，僅係詐欺所得於詐欺集團成員間
    之單純內部移動，並非另有製造金流斷點或使詐欺所得來源
    合法化之洗錢具體行為，自非屬洗錢防制法所規範之洗錢行
    為，核與洗錢防制法第14條第1項之洗錢罪有間，附此敘明
    。　
　㈦按犯罪之情狀顯可憫恕，認科以最低度刑仍嫌過重者，得酌
    量減輕其刑，刑法第59條定有明文。又刑事審判旨在實現刑
    罰權之分配的正義，故法院對有罪被告之科刑，應符合罪刑
    相當之原則，使輕重得宜，罰當其罪，以契合社會之法律感
    情，此所以刑法第57條明定科刑時應審酌一切情狀，尤應注
    意該條所列10款事項以為科刑輕重之標準，並於同法第59條
    賦予法院以裁量權，如認犯罪之情狀可憫恕者，得酌量減輕
    其刑，俾使法院就個案之量刑，能斟酌至當。且考刑法第59
    條立法理由：科刑時原即應依第57條規定審酌一切情狀，尤
    應注意該條各款所列事項，以為量刑標準，本條所謂「犯罪
    之情狀可憫恕」，自係指裁判者審酌第57條各款所列事項以
    及其他一切與犯罪有關之情狀之結果，認其犯罪足堪憫恕者
    而言，即必於審酌一切之犯罪情狀，在客觀上顯然足以引起
    一般同情，認為縱予宣告法定最低刑度猶嫌過重者，始有其
    適用（最高法院38年度台上字第16號、45年度台上字第1165
    號及51年度台上字第899號判例意旨參照）。查刑法第339條
    之4第1項第2款之三人以上共同詐欺取財罪，為最輕本刑有
    期徒刑1年以上之罪，刑責非輕，被告固參與詐欺集團犯罪
    組織擔任收水工作，然未涉及詐欺集團內部之籌謀規劃、詐
    術施行等核心事務，犯罪情節難認重大，且被告自警詢、偵
    查及審理中始終坦承犯行，確有悔悟之意，復與告訴人達成
    和解，賠償15萬元，此有和解書、存摺內頁明細各1份在卷
    可憑（本院卷第31頁、第91至93頁），因認如量處法定最低
    本刑有期徒刑1年，實屬過苛，在客觀上足以引起一般性同
    情，有情輕法重之情事，爰依刑法第59條規定減輕其刑。
參、撤銷改判之理由
一、原審認被告所犯事證明確，予以論罪科刑，固非無見。惟查
    ，㈠告訴人固先後於108年12月25日面交40萬元、於108年12
    月27日面交40萬元、於109年1月3日面交50萬元、於109年1
    月6日面交50萬元予詐欺集團車手，然此部分均非被告前往
    向車手收取贓款，原審於犯罪事實欄記載此部分事實，惟未
    說明此部分犯行與被告無關，復未記載告訴人於109年1月16
    日上午10時39分許，交付多少現金予車手王○廷，容有缺漏
    。㈡被告明知徐昌昱所屬之詐欺集團為3人以上，以實施詐術
    為手段，所組成具牟利性及持續性之有結構性犯罪組織，仍
    加入該詐欺集團，負責收水工作，所為已合致參與犯罪組織
    之構成要件，論以組織犯罪防制條例第3條第1項後段之參與
    犯罪組織罪，又本案為被告加入該犯罪組織後，最先繫屬法
    院之加重詐欺案件，應與參與犯罪組織罪論以想像競合犯，
    從一重之加重詐欺取財罪處斷，原審以本案非被告首次所犯
    詐欺案件，未論參與犯罪組織罪，容有誤會。㈢被告所屬詐
    欺集團向告訴人詐騙後，係由車手直接收取財物，交付擔任
    收水之被告，並無製造金流斷點或使詐欺所得來源合法化之
    洗錢具體行為，原審認被告所為亦涉犯洗錢防制法第14條第
    1項之洗錢罪，亦有未當。㈣原審認定之犯罪事實，係詐欺集
    團成員以冒稱為「高雄警察課長」之公務員名義方式詐欺告
    訴人，似無冒充政府機關之情，然主文記載「甲○○犯三人以
    上共同冒用政府機關及公務員名義詐欺取財」，尚有矛盾。
    ㈤原審認被告所犯加重詐欺取財犯行，應依兒童及少年福利
    與權益保障法第112條第1項規定加重其刑，然依卷附證據無
    從認定被告知悉王○廷為少年，自無前揭規定之適用。㈥原審
    未審酌依被告犯罪情節暨其犯罪後之態度等一切情狀，倘處
    以法定最輕本刑，仍屬失之過苛，而有情輕法重之情，客觀
    上足以引起一般人之同情，應依刑法第59條規定減輕其刑，
    尚有未恰。被告以其不知且無從預見王○廷為未滿18歲之少
    年，不應依兒童及少年福利與權益保障法第112條第1項規定
    加重其刑，又被告犯罪後坦承犯行，且與告訴人達成和解積
    極賠償損失，並獲告訴人同意不再追究被告責任，被告年紀
    尚輕，現已有正當工作，實有情堪憫恕之情，請依刑法第59
    條規定酌減其刑等語，提起上訴，為有理由，且原判決有前
    開可議之處，應由本院予以撤銷改判。
二、爰審酌被告不循正當途徑賺取財物，竟為貪圖不法利益而加
    入詐欺集團擔任收水工作，顯然缺乏法治觀念，漠視他人財
    產權；又詐欺集團利用集團間之多人分工遂行犯罪之模式，
    刻意製造諸多成員間之斷點，使偵查機關難以往上追緝，詐
    欺集團首腦繼續逍遙法外，而不法所得之金流層轉，無從追
    蹤最後去向，造成被害人財產無法追回，破壞社會治安與金
    融秩序，重創人與人間之信任基礎，亦助長詐騙集團之猖獗
    與興盛，被告所為顯有不當，惟被告參與詐欺集團期間非長
    ，於集團內部僅係受指示收取車手交付之贓款，未涉及詐欺
    集團內部之籌謀規劃、詐術施行等核心事務，獲取之報酬非
    高，且業與告訴人成立和解，積極賠償15萬元，兼衡被告自
    陳高職肄業之智識程度、未婚及從事科技工廠作業員之生活
    狀況（本院卷第65頁），及其犯罪後坦承犯行，知所錯誤之
    態度等一切情狀，量處如主文第2項所示之刑。
三、按犯罪所得，屬於犯罪行為人者，沒收之。於全部或一部不
    能沒收，或不宜執行沒收時，追徵其價額；犯罪所得，包括
    違法行為所得、其變得之物或財產上利益及其孳息；犯罪所
    得已實際合法發還被害人者，不予宣告沒收或追徵，刑法第
    38條之1第1項前段、第3項、第4項及第5項分別定有明文。
    又刑法沒收新制目的在於剝奪犯罪行為人之犯罪所得，使其
    不能坐享犯罪成果，以杜絕犯罪誘因，性質上屬類似不當得
    利之衡平措施。而考量避免雙重剝奪，犯罪所得如已實際發
    還或賠償被害人者，應不予宣告沒收或追徵。倘若犯罪行為
    人雖與被害人達成民事賠償和解，惟實際上並未將民事賠償
    和解金額給付被害人，或犯罪所得高於民事賠償和解金額者
    ，法院對於未給付之和解金額或犯罪所得扣除和解金額之差
    額部分等未實際賠償之犯罪所得，自仍應諭知沒收或追徵（
    最高法院107年度台上字第4593號判決意旨參照）。經查，
    被告為本案詐騙告訴人犯行，獲取酬勞5,000元，此據被告
    於偵查中供述明確（少連偵卷第188頁），固屬被告犯罪所
    得，然被告已與告訴人達成和解，賠償其15萬元，詳如前述
    ，依前揭說明，爰不予宣告沒收此部分犯罪所得。
四、不予強制工作之理由　　
　㈠按「犯第1項之罪者，應於刑之執行前，令入勞動場所，強制
    工作，其期間為3年」，現行之組織犯罪防制條例第3條第3
    項定有明文，而修正前組織犯罪防制條例，對發起、主持、
    操縱、指揮或參與集團性、常習性及脅迫性或暴力性犯罪組
    織者，應於刑後強制工作之規定，經司法院釋字第528號解
    釋尚不違憲；嗣該條例第2條第1項所稱之犯罪組織，經二次
    修正，已排除原有之「常習性」要件，另將實施詐欺手段之
    具有持續性或牟利性之有結構性組織，納入本條例適用範圍
    ，並對參與犯罪組織之行為人，於第3條第1項後段但書規定
    「參與情節輕微者，得減輕或免除其刑」。惟同條第3項仍
    規定「應於刑之執行前，令入勞動場所，強制工作，其期間
    為3年」，而未依個案情節，區分行為人是否具有反社會的
    危險性及受教化矯治的必要性，一律宣付刑前強制工作3年
    。然則，衡諸該條例所規定之強制工作，性質上原係對於有
    犯罪習慣，或因遊蕩、懶惰成習而犯罪者，所為之處置，修
    正後該條例既已排除常習性要件，從而，本於法律合憲性解
    釋原則，依司法院釋字第471號關於行為人有無預防矯治其
    社會危險性之必要，及比例原則等與解釋意旨不相衝突之解
    釋方法，為目的性限縮，對犯該條例第3條第1項之參與犯罪
    組織罪者，視其行為之嚴重性、表現之危險性、對於未來行
    為之期待性，以及所採措施與預防矯治目的所需程度，於有
    預防矯治其社會危險性之必要，且符合比例原則之範圍內，
    由法院依該條例第3條第3項規定，一併宣告刑前強制工作，
    最高法院刑事大法庭108年度台上字第2306號判決意旨可資
    參照。
  ㈡被告加入詐欺集團詐騙告訴人款項，固有不當，然其非主導
    之核心成員，且僅獲得5,000元之酬勞，顯為詐欺集團之犯
    罪末端人員，堪認其參與情節非重，其於本案犯行所顯現之
    行為嚴重性及表現危險性均尚屬非重，另審酌被告自陳現從
    事科技工廠作業員，有正當合法之工作，尚非遊蕩、懶惰成
    性或毫無謀生能力之人，且經本院諭知如主文所示之有期徒
    刑，已達預防矯治目的所需程度，因認無再以強制工作預防
    矯治其社會危險性之必要，爰不諭知強制工作之保安處分，
    併此敘明。　　　
據上論斷，應依刑事訴訟法第369條第1項前段、第364條、第299
條第1項前段，組織犯罪防制條例第3條第1項後段，刑法第11條
前段、第28條、第339條之4第1項第1款、第2款、第55條、第59
條，刑法施行法第1條之1第1項前段，判決如主文。
本案經檢察官林郁芬提起公訴，檢察官李叔芬到庭執行職務。
中　　華　　民　　國　　110 　年　　8 　　月　　31　　日
                  刑事第九庭    審判長法　官  潘翠雪
                                      法　官  陳信旗
                                      法　官  俞秀美
以上正本證明與原本無異。
如不服本判決，應於收受送達後20日內向本院提出上訴書狀，其
未敘述上訴之理由者並得於提起上訴後20日內向本院補提理由書
（均須按他造當事人之人數附繕本）「切勿逕送上級法院」。
                                      書記官  謝崴瀚
中　　華　　民　　國　　110 　年　　8 　　月　　31　　日
附錄：本案論罪科刑法條全文 
中華民國刑法第339條之4
犯第339條詐欺罪而有下列情形之一者，處1年以上7年以下有期
徒刑，得併科1百萬元以下罰金：
一、冒用政府機關或公務員名義犯之。
二、三人以上共同犯之。
三、以廣播電視、電子通訊、網際網路或其他媒體等傳播工具，
    對公眾散布而犯之。
前項之未遂犯罰之。

組織犯罪防制條例第3條
發起、主持、操縱或指揮犯罪組織者，處3年以上10年以下有期
徒刑，得併科新臺幣1億元以下罰金；參與者，處6月以上5年以
下有期徒刑，得併科新臺幣1千萬元以下罰金。但參與情節輕微
者，得減輕或免除其刑。
具公務員或經選舉產生之公職人員之身分，犯前項之罪者，加重
其刑至二分之一。
犯第1項之罪者，應於刑之執行前，令入勞動場所，強制工作，
其期間為3年。
前項之強制工作，準用刑法第90條第2項但書、第3項及第98條第
2項、第3項規定。
以言語、舉動、文字或其他方法，明示或暗示其為犯罪組織之成
員，或與犯罪組織或其成員有關聯，而要求他人為下列行為之一
者，處3年以下有期徒刑，得併科新臺幣3百萬元以下罰金：
一、出售財產、商業組織之出資或股份或放棄經營權。
二、配合辦理都市更新重建之處理程序。
三、購買商品或支付勞務報酬。
四、履行債務或接受債務協商之內容。
前項犯罪組織，不以現存者為必要。
以第5項之行為，使人行無義務之事或妨害其行使權利者，亦同
。
第5項、第7項之未遂犯罰之。